臺灣桃園地方法院民事裁定
110年度亡字第100號
聲  請  人  林秀鳳  
相  對  人  林賢二    失蹤前住桃園市桃園區宏昌十二街158

上列聲請人聲請失蹤人公示催告事件，本院裁定如下：
    主  文
准對相對人即失蹤人林賢二（男，民國00年00月00日出生，身分
證統一編號：Z000000000號）為宣告死亡之公示催告。
聲請人應於收受本裁定之日起二十日內，將本裁定登載於公報、
新聞紙或其他相類之傳播工具。
該失蹤人應於本公示催告最後揭示於法院公告處、資訊網路及其
他適當處所之翌日起陸個月又拾日內，向本院陳報現尚生存，如
不陳報，本院將宣告其為死亡。
無論何人，凡知該失蹤人之生死者，均應於上開期間內，將其所
知之事實，陳報本院。
    理  由
一、失蹤人失蹤滿 7 年後，法院得因利害關係人或檢察官之聲
    請，為死亡之宣告。民法第8 條第1 項定有明文。法院准許
    宣告死亡之聲請者，應公示催告。家事事件法第156 條第1
    項亦有明文。
二、聲請意旨略以：相對人（生日如主文）自民國78年12月22日
    起行方不明，當天去上班，其老闆告稱有人去公司找相對人
　　，之後相對人就沒回家了，當年是伊的前夫幫忙報警，曾經
    改名前之臺灣板橋地方法院告知宜辦理死亡宣告，然伊因工
    作關係均未辦理，今因相對人迄今仍未尋獲，伊住處仍會收
    到政府機關寄給相對人之公文書，不希望事情懸著，相對人
    失蹤已逾7年，爰聲請准對其為宣示死亡之公示催告等語。
三、聲請人主張之前揭事實，據提出受理失蹤人口案件登記表、
    戶籍資料等為證，本院依職權調閱相對人勞保投保資料、健
    保投保資料、在監在押資料、入出境資料、稅務資料、戶籍
    資料、領取三、五倍券資料，均查無相對人出面辦理或存在
    之紀錄，有勞保局Web IR查詢系統、健保Web IR保險對象投
    保資料查詢、臺灣高等法院在監在押全國紀錄表、入出境資
    訊連結作業、稅務電子閘門財產所得調件明細表、勞動部勞
    工保險局、桃園市政府、中華郵政股份有限公司等在卷可佐
　　，堪認聲請人之主張為真實。相對人失蹤迄今已逾7年，聲
    請意旨核無不合，應予准許，並依法諭知如主文。
四、法院准許宣告死亡之聲請者，應公示催告。公示催告，應記
    載下列各款事項：㈠失蹤人應於期間內陳報其生存，如不陳
    報，即應受死亡之宣告。㈡凡知失蹤人之生死者，應於期間
    內將其所知陳報法院。宣告死亡之公示催告應公告之；公告
    應揭示於法院公告處、資訊網路及其他適當處所，法院認為
    必要時，並得命登載於公報或新聞紙，或用其他方法公告之
    ；陳報期間，自揭示之日起，應有6 個月以上。家事事件法
    第156 條第1 至3 項定有明文。本院既准許對相對人為死亡
    宣告之公示催告，爰應將本公示催告揭示於法院公告處、資
    訊網路及其他適當處所，並定陳報期間為6月10日。
五、依家事事件法第156 條第3 項、第130 條第3 、4 項，裁定
    如主文。
中　　華　　民　　國　　111 　年　　2 　　月　　22　　日
                  家事庭法  官  毛松廷
以上正本係照原本作成。
本裁定不得抗告。
中　　華　　民　　國　　111 　年　　2 　　月　　22　　日
                        書記官  張堯振